臺灣臺中地方法院刑事判決　　　　　　　　　　　　　九十年度交訴字第一一五號
　　公　訴　人　臺灣台中地方法院檢察署檢察官
　　被　　　告　甲○○
右列被告因過失致人於死等案件，經檢察官提起公訴（九十年度偵字第一六九四七號
），本院判決如左：
    主  文
甲○○服用酒類，不能安全駕駛動力交通工具而駕駛，處有期徒刑月；又從事業務
之人，因業務上之過失致人於死，處有期徒刑壹年；應執行有期徒刑壹年貳月。
    事  實
一、甲○○為果農，平日以種植水果、辣椒為業，並以小貨車載運水果、辣椒、肥料
    等，駕駛為其附隨業務。其於民國九十年九月一日下午五時許至六時間，在台中
    縣和平鄉天冷附近小吃攤飲用酒類後，已呈酒醉狀態而不能安全駕駛動力交通工
    具之程度，甲○○本應注意其吐氣所含酒精成份超過每公升０‧二五毫克以上者
    ，不得駕車，竟不顧公眾之安危，猶執意於同日下午六時開始，酒醉駕駛車牌號
    碼ＭＰ－０八三五號自小貨車，因欲載運辣椒苗至果園，沿台中縣和平鄉○○村
    ○○路往谷關方向行駛，駕駛約十餘分鐘，行經東關路三段七十之六號前時，甲
    ○○另應注意汽車行駛時應注意車前狀況並隨時採取必要之安全措施，以防止危
    險之發生，而依當時天候雨天、夜間有照明、路面濕潤、無缺陷、無障礙物、視
    距良好之情形下，並無不能注意之情事，詎竟疏未注意及此，因酒醉駕駛致無法
    安全操控自小貨車；致發現車前右方約十幾公尺處有詹德永駕駛之農用搬用車時
    ，業已閃煞不及，自小貨車右前方追撞該車左後部，詹德永經緊急送往醫院急救
    ，同年月日二十一時十五分許，詹德永因胸部挫傷併氣血胸及內出血傷重不治死
    亡。警員並於同日下午六時五十三分許對甲○○施以口呼氣方式測試酒精濃度，
    發現其酒精濃度測定值高達每公升０˙八四毫克而查獲。
二、案經台中縣警察局和平分局報請台灣台中地方法院檢察署檢察官相驗後自動檢舉
    偵查起訴。
    理  由
一、訊據被告甲○○對於在右揭時地，酒後駕駛自小貨車，與被害人詹德永發生車禍
    致被害人詹德永死亡之事實，坦白承認，核與被害人家屬乙○○指述情節相符，
    並經證人即至現場處理之警員彭惠國於本院九十年十一月七日訊問時證述屬實，
    復有酒精測定值測試紙、台中縣警察局道路交通事故調查報告表各一紙、現場路
    況照片三幀在卷可憑。而被害人詹德永確係因本件交通事故受有如事實欄所示傷
    害導致死亡，業經臺灣臺中地方法院檢察署檢察官督同檢驗員相驗明確，製有勘
    驗筆錄、相驗屍體證明書及驗斷書在卷足憑。按服用酒類不能安全駕駛動力交通
    工具之認定，參考德國、美國之認定標準，對於酒精濃度呼氣已達每公升○．五
    五毫克或血液濃度達百分之○．一一以上，肇事率為一般正常人之十倍，應認為
    已達不能安全駕駛之標準（法務部八十八年五月十八日八八年度法檢字第一六六
    九號函參照），被告肇事後所測得吐氣中所含酒精濃度高達每公升０‧八四毫克
    ，顯已達不能安全駕駛動力交通工具之程度甚明。次按汽車駕駛人飲酒後其吐氣
    所含酒精成份超過每公升○．二五毫克以上者，不得駕車；汽車行駛時駕駛人應
    注意車前狀況，並隨時採取必要之安全措施，道路交通安全規則第一百十四條第
    二款、第九十四條第三項分別定有明文。被告為車輛駕駛人，前開交通規則為其
    應注意，而依肇事當時天候雨天、夜間有照明、路面濕潤、無缺陷、無障礙物、
    視距良好（有右開道路交通調查報告表為證）之情形下，被告本應警戒前方且並
    無不能注意之情事，被告非但酒醉駕車，且依其所述於十幾公尺前已發現被害人
    詹德永之農用搬用車，竟仍閃煞不及，而追撞該車，是被告就本件事故之發生顯
    有過失，況本件經送台灣省台中縣區車輛行車事故鑑定委員會鑑定及台灣省汽車
    肇事覆議鑑定委員會覆議結果，亦持相同看法，有鑑定意見書及覆議函可稽，益
    證被告之行為有過失，且被害人因本件車禍死亡，與被告之過失行為間，並有相
    當之因果關係。亦極為明顯。因而事證明確，被告犯行堪以認定，應予依法論科
    。
二、被告甲○○為果農，平日以種植水果、辣椒為業，並以小貨車載運水果、辣椒、
    肥料等，業據其陳明在卷，駕駛為其附隨業務，其因載運辣椒苗至果園途中發生
    車禍，為執行業務中肇事，核被告所為，酒醉駕車部分，係犯刑法第一百八十五
    條之三服用酒類致無法安全駕駛動力交通工具罪；因駕車之過失致被害人詹德永
    死亡部分，係犯刑法第二百七十六條第二項之業務過失致人於死罪。公訴人認被
    告此部分所犯為刑法第二百七十六條第一項之過失致人於死罪，起訴法條尚有未
    洽，應予變更。其酒醉駕車因而致人死亡，就其所犯業務過失致人於死罪部分，
    應依道路交通管理處罰條例第八十六條第一項規定加重其刑。被告所犯上開二罪
    間，犯意各別，行為互殊，應予分論併罰。爰審酌被告酒醉後已不能安全駕駛，
    仍不顧公眾之安危，貿然駕車，並因非輕之過失，導致被害人詹德永因本件車禍
    事故死亡無可彌補之後果，兼衡被告素行，犯後尚未與被害人家屬達成民事和解
    等犯後態度等一切情狀，分別量處如主文所示之刑，並定應執行之刑，以資懲儆
    。
據上論斷，應依刑事訴訟法第二百九十九條第一項前段、第三百條，刑法第一百八十
五條之三、第二百七十六條第二項、第五十一條第五款，道路交通管理處罰條例第八
十六條第一項，罰金罰鍰提高標準條例第一條前段，判決如主文。
中      華      民      國      九十一      年      七      月    十七  日
                                   台灣台中地方法院交通法庭
                                       法  官   王  靜  秋
右正本證明與原本無異。
如不服本判決，應於判決送達後十日內向本院提出上訴狀，上訴於臺灣高等法院臺中
分院（須附繕本）。
                                        書記官
中      華      民      國      九十一      年 七      月    十七  日
附錄論罪科刑法條
刑法第二百七十六條
    因過失致人於死者，處二年以下有期徒刑、拘役或二千元以下罰金。
    從事業務之人，因業務上之過失犯前項之罪者，處五年以下有期徒刑或拘役，得
    併科三千元以下罰金。
刑法第一百八十五條之三：
    服用毒品、麻醉藥品、酒類或其他相類之物，不能安全駕駛動力交通工具而駕駛
    者，處一年以下有期徒刑、拘役或三萬元以下罰金。
